臺灣臺南地方法院民事判決
111年度訴字第1214號
原      告  第一商業銀行股份有限公司

法定代理人  邱月琴  
訴訟代理人  黃意方  
            劉志雄  
被      告  皇天玉有限公司


兼法定代理人 李愛玉即吳李愛玉

被      告  吳木批  
            吳灃和  
上列當事人間請求清償債務事件，經本院於民國111年9月29日言
詞辯論終結，判決如下：
    主  文
㈠被告應連帶給付原告新臺幣952,000元，及自民國111年4月27日
  起至清償日止，按年息百分之2.7計算之利息，並自民國111年
  5月28日起至清償日止，逾期在6個月以內者，按上開利率百分
  之10，逾期超過6個月者，按上開利率百分之20計算之違約金
  。
㈡被告應連帶給付原告新臺幣3,808,000元，及自民國111年4月27
  日起至清償日止，按年息百分之2.7計算之利息，並自民國111
  年5月28日起至清償日止，逾期在6個月以內者，按上開利率百
  分之10，逾期超過6個月者，按上開利率百分之20計算之違約
  金。
㈢訴訟費用新臺幣48,124元由被告連帶負擔。
　　事實及理由
一、本件被告皇天玉有限公司(下稱皇天玉公司)、李愛玉即吳李
    愛玉(下稱李愛玉)、吳木批經合法通知，均無正當理由未於
    言詞辯論期日到場，核無民事訴訟法第386條所列各款情形
    ，爰依原告之聲請，由其一造辯論而為判決。　
二、原告起訴主張：被告皇天玉公司於民國108年1月2日、108年
    1月3日、109年12月9日分別邀同被告吳木批、吳灃和、李愛
    玉為連帶保證人，保證被告皇天玉公司於現在(含過去所負
    現在尚未清償)及將來對原告所負之借款、票據、保證、透
    支、貼現、承兌、墊款、開發信用狀、委任保證、買入光票
    、進出口押匯、應收帳款承購契約、衍生性金融商品交易契
    約、信用卡契約、特約商店契約、以債務人為買方之買賣契
    約、損害賠償及其他債務，於新臺幣(下同)1,000萬元額度
    內連帶負全部償付責任。嗣被告皇天玉公司於109年7月27日
    向原告借款400萬元、100萬元，借款期間均自109年7月27日
    起至110年1月27日止，復先後於110年2月1日、111年3月30
    日辦理展期，約定就尚欠本金到期日依序展延至111年1月27
    日、112年1月27日，並約定借款之利息均按原告公告之季調
    基準利率加年率0.22％(展延日為年率2.7％)按月計付，96萬1
    ,000元借款之利息按原告公告之一年期定期儲蓄存款機動利
    率加年率1.61％(展延日為年率2.7％)按月計付，並均於計價
    利率調整時隨同調整，原約定加減碼幅度不變，如未依約繳
    付利息或到期不履行時，除依上開約定利率計付遲延利息外
    ，逾期在6個月以內者，按上開約定利率10％，逾期超過6個
    月者，按上開約定利率20％計付違約金，若有任何一期未依
    約給付即視為全部到期。詎被告皇天玉公司自111年4月27日
    起未依約繳款，依約定書第5條第1款及第6條第1款之約定，
    被告皇天玉公司已喪失期限利益，借款視為全部到期，應一
    次清償尚積欠本金3,808,000元、952,000元及約定之利息、
    違約金。被告吳木批、吳灃和、李愛玉為連帶保證人，依法
    應負連帶清償責任。爰依消費借貸及連帶保證之法律關係提
    起本件訴訟等語。並聲明：如主文第1項所示。
三、被告吳灃和到庭陳稱：借據、借款展期約定書、保證書、約
    定書是我所簽，對於原告請求之金額無意見，因被告皇天玉
    公司經營狀況出問題，這2、3個月才沒繳利息，我是以個人
    信用擔保，有投保人身保險，並非以我的財產擔保，但原告
    調查我個人財產狀況，計劃要查封我的財產，與當時借款時
    約定以我個人信用擔保不符等語。被告皇天玉公司、李愛玉
    、吳木批則未曾到庭，亦未以書狀表示意見。
四、經查：
  ㈠原告主張之事實，業據提出與其所述相符之借據、約定書、
    保證書、借款展期約定書、放款客戶授信明細查詢單、催告
    函等件為證（見本院卷第21-67頁）。被告吳灃和對於借據
    、約定書、保證書、借款展期約定書為其親簽之事實並不爭
    執(見本院卷第114頁)，被告皇天玉公司、李愛玉、吳木批
    則未於言詞辯論期日到場，亦未提出任何書狀或證據以供本
    院審酌，本院綜合上開事證，依證據調查之結果，堪信原告
    主張為真實可採。
  ㈡按稱消費借貸者，謂當事人一方移轉金錢或其他代替物之所
    有權於他方，而約定他方以種類品質、數量相同之物返還之
    契約；借用人應於約定期限內，返還與借用物種類、品質、
    數量相同之物；遲延之債務，以支付金錢為標的者，債權人
    得請求依法定利率計算之遲延利息，但約定利率較高者，仍
    從其約定利率；當事人得約定債務人於債務不履行時，應支
    付違約金，民法第474條第1項、第478條前段、第233條第1
    項、第250條第1項分別定有明文。次按稱保證者，謂當事人
    約定，一方於他方之債務人不履行債務時，由其代負履行責
    任之契約；保證債務，除契約另有訂定外，包含主債務之利
    息、違約金、損害賠償及其他從屬於主債務之負擔，民法第
    739條、第740條亦有明文。又連帶保證債務之所謂連帶，係
    指保證人與主債務人負同一債務，對於債權人各負全部給付
    之責任者而言，此就民法第272條第1項規定連帶債務之文義
    參照觀之甚明。被告皇天玉公司未依約履行借款債務，被告
    李愛玉、吳木批、吳灃和為借款保證人，原告本於消費借貸
    及保證之法律關係，請求被告連帶給付如主文第1、2項所示
    之本金、利息、違約金，為有理由，應予准許。
　㈢至被告吳灃和抗辯其係以信用擔保，原告不得調查其個人財
    產以供清償乙節，惟依其簽立之保證書開宗名義載明「連帶
    保證人吳灃和…願與債務人連帶負全部償付之責任」、第2條
    載明：「債務人不履行債務時，保證人一經貴行通知，應即
    將保證金額及其利息、遲延利息、違約金、損害賠償金、各
    項費用及代付款項等，立即照數代為清償」，足見被告吳灃
    和應負連帶給付之責。至被告吳灃和雖未提供抵押物以供擔
    保，核屬原告之借款債權能否獲得滿足之問題，並非被告吳
    灃和得以拒絕清償債務之正當理由，被告吳灃和此部分抗辯
    ，並無可採。　　
五、末按共同訴訟人因連帶或不可分之債敗訴者，應連帶負擔訴
    訟費用；法院為終局判決時，應依職權為訴訟費用之裁判，
    民事訴訟法第85條第2項、第87條第1項分別定有明文。經核
    本件訴訟費用即第一審裁判費為48,124元，依上開規定，應
    由敗訴之被告連帶負擔，爰判決如主文第2項所示。
六、據上論結，本件原告之訴為有理由，判決如主文。
中　　華　　民　　國　　111 　年　　9 　　月　　30　　日
                  臺灣臺南地方法院民事第三庭 
                                  法  官  張桂美
以上正本係照原本作成。
如不服本判決，應於送達後20日內，向本院提出上訴狀並表明上
訴理由（須附繕本）。如委任律師提起上訴者，應一併繳納上訴
審裁判費。 
中　　華　　民　　國　　111 　年　　10　　月　　3 　　日
                                  書記官  林彥丞